臺灣高雄地方法院刑事判決　　　　　　100年度審訴字第654號
公　訴　人　臺灣高雄地方法院檢察署檢察官
被　　　告　徐龍祥
上列被告因違反毒品危害防制條例案件，經檢察官提起公訴（10
0 年度毒偵字第451 號），嗣因被告就被訴事實為有罪陳述，經
本院告知簡式審判程序意旨並聽取公訴人及被告之意見後，本院
合議庭裁定由受命法官獨任依簡式審判程序審理，判決如下：
    主  文
徐龍祥施用第一級毒品，處有期徒刑拾月；又施用第二級毒品，
處有期徒刑肆月。應執行有期徒刑壹年壹月。
    事  實
一、徐龍祥前於民國95年間因施用毒品案件，經本院以95年度毒
    聲字第1275號裁定送觀察、勒戒後，認無繼續施用毒品之傾
    向，於96年1 月30日執行完畢出所，並經臺灣臺南地方法院
    檢察署檢察官以95年度毒偵字第3233號為不起訴處分確定。
    詎其猶不知悔改，於前開觀察、勒戒執行完畢釋放後5 年內
    ，復基於施用第一級毒品之犯意，於99年11月12日上午8 時
    許，在其位於高雄縣路竹鄉（現改制為高雄市路竹區，下同
    ）大智路138 之1 號住處內，以將第一級毒品海洛因摻入香
    菸點燃之方式，施用海洛因1 次。又另基於施用第二級毒品
    之犯意，於99年11月13日至同年11月14日間某時許，在上開
    住處內，以將第二級毒品甲基安非他命置於玻璃球內燒烤之
    方式，施用甲基安非他命1 次。嗣於同年11月15日晚上9 時
    許，在高雄縣路竹鄉○○路竹湖陸橋下，因形跡可疑為警盤
    查，發現其為毒品案件列管人口，且疑似有施用毒品之情形
    ，經其同意採尿送驗後，結果呈嗎啡、可待因、安非他命、
    甲基安非他命陽性反應，始悉上情。
二、案經高雄縣政府警察局湖內分局（現改制為高雄市政府警察
    局湖內分局，下同）移送臺灣高雄地方法院檢察署檢察官偵
    查起訴。
    理  由
一、本件被告徐龍祥所犯均係死刑、無期徒刑、最輕本刑為3 年
    以上有期徒刑以外之罪，其於審判程序中就被訴事實為有罪
    之陳述，經法官告知簡式審判程序之旨，並聽取公訴人及被
    告之意見後，經本院合議庭裁定由受命法官獨任進行簡式審
    判程序。又本件卷內之證據調查，依同法第273 條之2 規定
    ，不受第159 條第1 項關於傳聞法則規定之限制，依法均有
    證據能力，合先敘明。
二、訊據被告對上揭犯罪事實坦承不諱，且被告為警查獲後，經
    採其尿液送驗結果，呈現嗎啡、可待因、安非他命、甲基安
    非他命陽性反應，有高雄縣政府警察局湖內分局煙毒、麻藥
    案件嫌犯代號與真實姓名對照表、臺灣檢驗科技股份有限公
    司濫用藥物實驗室- 高雄99年11月30日第KH/2010/B0000000
    號濫用藥物檢驗報告各1 份在卷可稽（見偵卷第9 至10頁）
    ，足見被告之任意性自白均與事實相符，得為認定被告犯罪
    之依據。是以，被告上開施用第一、二級毒品之犯行均堪以
    認定。另被告前因施用毒品案件，有如事實欄所載受觀察、
    勒戒執行完畢之事實，有臺灣高等法院被告前案紀錄表1 份
    在卷可憑，其於觀察、勒戒執行完畢釋放後，5 年內再犯本
    件施用第一、二級毒品之犯行，依法自應予以追訴處罰。
三、按海洛因及甲基安非他命分別係毒品危害防制條例第2 條第
    2 項第1 款、第2 款所稱之第一、二級毒品，依法不得持有
    、施用。是核被告所為，係犯毒品危害防制條例第10條第1
    項、第2 項之施用第一級、第二級毒品罪。其為施用而持有
    第一級毒品海洛因及第二級毒品甲基安非他命之低度行為，
    應為其施用之高度行為所吸收，均不另論罪。被告先後二次
    施用毒品之行為，犯意各別，行為互殊，應予分論併罰。爰
    審酌被告前有毀損、槍砲、妨害自由等前科，經法院判處罪
    刑確定，又因施用毒品案件，經觀察、勒戒執行完畢後，再
    犯施用毒品案件，經本院以99年度審訴字第1657、3424號、
    分別判處有期徒刑7 月、8 月確定，素行不佳，有上開臺灣
    高等法院被告前案紀錄表可參，竟猶未能徹底戒絕毒品，再
    犯此二件施用毒品罪，顯見毫無戒毒悔改之意，且其施用毒
    品造成家庭負擔，對於國家、社會治安有潛在之危險及影響
    ，行為實有不該，惟念及被告於本院審理時終能坦承犯行，
    且其本次施用毒品，戕害一己之身體健康，尚無證據證明其
    於施用毒品後犯案害及他人，並考量其犯罪動機、目的、所
    生危害，及其自稱家庭經濟狀況小康、五專肄業、入監執行
    前為餐廳廚師、月薪新臺幣35,000元、尚有一名就學小學之
    子女需撫養等一切情狀（見偵卷第3 頁調查筆錄受詢問人欄
    、本院卷第32頁、第34至35頁全戶戶籍資料查詢結果），分
    別量處如主文所示之刑，並定其應執行之刑，以示懲儆。
據上論斷，應依刑事訴訟法第299 條第1 項前段、第273 條之1
第1 項，毒品危害防制條例第10條第1 項、第2 項，刑法第11條
前段、第51條第5 款，判決如主文。
本案經檢察官王兆琳到庭執行職務。
中    華    民    國    100   年    4     月    21    日
                      刑事第十庭      法  官  周佳佩
以上正本證明與原本無異。
如不服本判決應於收受判決後10日內向本院提出上訴書狀，並應
敘述具體理由。其未敘述上訴理由者，應於上訴期間屆滿後20日
內向本院補提理由書（均須按他造當事人之人數附繕本) 「切勿
逕送上級法院」。
中    華    民    國    100   年    4     月    21    日
                                      書記官  李承悌
附錄本案論罪科刑法條：
毒品危害防制條例第10條
施用第一級毒品者，處6 月以上5 年以下有期徒刑。
施用第二級毒品者，處3 年以下有期徒刑。